【裁判字號】    95,易,279
【裁判日期】    950713
【裁判案由】    家庭暴力罪之傷害
【裁判全文】
臺灣基隆地方法院刑事判決               95年度易字第279號
公  訴  人  臺灣基隆地方法院檢察署檢察官
被      告  丙○○
            丁○○
上列被告因家庭暴力罪之傷害案件，經檢察官聲請以簡易判決處
刑（95年度偵字第1194號、第2477號），本院認為不宜，改依通
常程序進行審理，並判決如下：
    主  文
本件公訴不受理。
    理  由
一、本件家庭暴力罪之傷害案件之公訴意旨詳如聲請簡易判決處
    刑書（如附件）所載。
二、按告訴乃論之罪，告訴人於第一審辯論終結前得撤回告訴；
    又告訴經撤回者，應諭知不受理之判決，刑事訴訟法第238
    條第1項、第303條第3款分別定有明文。
三、本案被告丙○○、丁○○被訴家庭暴力罪之傷害案件，公訴
    人認係觸犯刑法第277 條第1 項之傷害罪嫌，依同法第287
    條前段規定，須告訴乃論。茲因雙方業已達成和解，告訴人
    甲○○並已於本院調查時當庭具狀聲明撤回告訴，揆諸前開
    說明，本件顯有刑事訴訟法第451 條之1 第4 項但書所列不
    宜以簡易判決處刑之事由，爰依職權改以通常程序進行審理
    ，並不經言詞辯論，逕為不受理判決之諭知。
據上論斷，應依刑事訴訟法第452 條、第303 條第3 款、第307
條，判決如主文。
中    華    民    國    95    年    7     月    13    日
                  刑事第五庭審判長法  官  陳志祥
                                  法  官  王慧惠
                                  法  官  楊皓清
以上正本證明與原本無異。
對於本件判決如有不服，應於收受送達後10日內，向本院提出上
訴書狀，上訴於臺灣高等法院，並按他造當事人之人數附具繕本
。
中    華    民    國    95    年    7     月    13    日
                                  書記官  王月娥
附件：
臺灣基隆地方法院檢察署檢察官聲請簡易判決處刑書
                                      95年度偵字第1194號
                                      95年度偵字第2477號
    被      告  丙○○  男  48歲（民國○○年○○月○○日生）
                        住新竹縣竹北市○○○路231號4樓
                        居基隆市○○路58巷28弄37之1號
                        身分證統一編號：Ｚ000000000號
                丁○○  男  41歲（民國○○年○月○日生）
                        住新竹市○○路○段248巷26弄8號2樓
                        身分證統一編號：Ｚ000000000號
上列被告因傷害案件，業經偵查終結，認宜以簡易判決處刑，茲
將犯罪事實及證據並所犯法條分敘如下：
          犯  罪  事  實
一、丙○○與丁○○係朋友關係，許顏偏為丙○○之母，甲○○
    則為丙○○之兄嫂，丙○○與丁○○於民國94年11月25日下
    午2時許，前往甲○○位於基隆市○○路126號5樓之住處，
    探視與甲○○同住之許顏偏，許顏偏於房間內向丙○○表示
    甲○○不讓許顏偏出門，且毆打許顏偏等語，丙○○聽聞上
    情後，與丁○○至客廳向正在與友人毛秀紅及王桂英打麻將
    之甲○○理論，雙方因而發生爭執，丙○○竟將麻將桌翻掉
    ，並基於傷害之故意，以拳頭毆打甲○○，甲○○不堪受此
    毆打，亦基於傷害之犯意，徒手抓丙○○，再以水桶內之水
    潑灑丙○○，並因而潑到一旁之丁○○，丁○○因此亦萌生
    傷害之故意，先將水桶搶下，再徒手毆打甲○○，致甲○○
    受有左眼結膜下（眼白部位）出血、左眼周邊與左臉頰挫傷
    、左上眼皮擦傷1.5×0.2公分、頭右側血腫5×5公分及頭左
    後側血腫5×5公分之傷害，丙○○則受有左下巴2處抓傷約
    3公分及2公分、前胸多處抓傷及右頸10公分抓傷等傷害（甲○○所涉傷害罪嫌，由本署另案偵辦），經王桂英上前制止
    ，3人始停止衝突，嗣經警據報前往處理，始查悉上情。
二、案經被害人甲○○訴請偵辦。
           證  據  並  所  犯  法  條
一、訊據被告丙○○對於前開犯罪事實坦承不諱，被告丁○○固
    坦承有在場並搶下水桶等情不諱，惟矢口否認有何傷害犯行
    ，辯稱：伊搶下水桶後就退後，並沒有打甲○○云云，惟查
    ，上開犯罪事實，業據告訴人甲○○指述綦詳，核與證人毛
    秀紅及王桂英證述之情節大致相符，並有驗傷診斷書2紙在
    卷可資佐證。被告丁○○所辯，均係卸責之詞，不足採信，
    渠等犯嫌，堪以認定。
二、核被告丙○○及丁○○所為，均係犯刑法第277條第1項之傷
    害罪嫌。渠等有犯意之聯絡與行為之分擔，為共同正犯。
三、依刑事訴訟法第451條第1項聲請逕以簡易判決處刑。
     此    致
臺灣基隆地方法院基隆簡易庭
中    華    民    國    95    年    5     月    29    日
                              檢察官  乙  ○  ○
本件正本證明與原本無異
中    華    民    國    95    年    6     月    6     日
                              書記官  姜  貴  泰
附錄所犯法條：
刑法第277條第1項
傷害人之身體或健康者，處3年以下有期徒刑、拘役或1千元以下
罰金。
附記事項：本件係依刑事訴訟法簡易程序辦理，法院簡易庭得不
傳喚被告、輔佐人、告訴人、告發人等出庭即以簡易判決處刑；
被告、被害人、告訴人等對告訴乃論案件如已達成民事和解而要
撤回告訴或對非告訴乃論案件認有受傳喚到庭陳述意見之必要時
，請即另以書狀向簡易法庭陳述或請求傳訊。


司法院資訊處製作；財團法人民間司法改革基金會備份。
